臺灣臺北地方法院民事裁定
111年度司字第9號
聲  請  人  台灣富士軟片資訊股份有限公司

法定代理人  勝田明典
代  理  人  黃三榮律師
            李維中律師
            林子堯律師
相  對  人  魏哲偉  
            周鳳玉  
上列當事人間裁定股票收買價格事件本院裁定如下：
    主  文
聲請人收買相對人所有聲請人股份之價格應為每股新臺幣參拾貳
點肆拾玖元。
聲請程序費用新臺幣壹仟元由聲請人負擔。
    理  由
一、聲請意旨略以：聲請人為非上市、上櫃或興櫃之股份有限公
    司。截至民國110年10月6日為止，聲請人已發行股份總數為
    126,723,532股、每股面額新臺幣（下同）10元；第三人FUJ
    IFILM Business Innovation Asia PacificLtd.(原中文名
    稱為「新加坡商富士日洛克斯亞太股份有限公司」，下稱「
    FBAP公司」）為聲請人之股東，持有聲請人已發行股份126,
    486,585股，持股比例約99.81％；相對人魏哲偉、周鳳玉亦
    為聲請人之股東，分別持有聲請人已發行股份311股、3,273
    股。為整合集團資源、以提升營運效率，聲請人董事會於11
    0年10月6日決議依企業併購法第30條規定，與FBAP公司以每
    股32.49元現金為對價，進行股份轉換，使聲請人成為FBAP
    公司持股100％之子公司（下稱「本件股份轉換案」）。聲請
    人並於110年10月15日公告本件股份轉換案，及通知異議股
    東得於110年10月18日至110年11月17日之30日期間内，提出
    異議請求買回股份。相對人魏哲偉、周鳳玉分別於110年10
    月26日、同年11月15日以書面表示異議，請求聲請人以每股
    70元、65元之價格買回其股份，且雙方未能就收買價格達成
    協議。聲請人爰依企業併購法第12條第5項、第6項規定，於
    110年12月17日先將按相對人魏哲偉、周鳳玉持有之股份，
    依聲請人所認為公平價格計算之收買價款10,104元、106,34
    0元，匯付予相對人，並提出本件聲請等語。並聲明：如主
    文第1項所示。
二、相對人則分別為下列陳述：
  ㈠相對人魏哲偉經本院通知陳述意見而未到庭，亦未提出書狀
    為任何聲明或陳述。
　㈡相對人周鳳玉：按照之前同事間依據損益表及資產負債表討
    論的狀況，認為收買價格應為65元始合理等語。
三、按公司以股份轉換收購其持有百分之90以上已發行股份之子
    公司時，得作成轉換契約，經各該公司董事會以3分之2以上
    董事出席及出席董事過半數之決議行之；子公司董事會為前
    項決議後，應於10日內公告決議內容、轉換契約應記載事項
    ，並通知子公司股東，得於限定期間內以書面提出異議，請
    求公司按當時公平價格，收買其持有之股份，企業併購法第
    30條第1項、第2項定有明文。又公司進行第30條股份轉換時
    ，其子公司股東於決議股份轉換之董事會依第30條第2項規
    定公告及通知所定期限內，以書面向子公司表示異議者，股
    東得請求公司按當時公平價格，收買其持有之股票；股東與
    公司間就收買價格自股東會決議日起60日內未達成協議者，
    公司應於此期間經過後30日內，以全體未達成協議之股東為
    相對人，聲請法院為價格之裁定，同法第12條第1項、第6項
    亦定有明文。
四、經查：
  ㈠聲請人於110年10月6日召開董事會，決議通過與FBAP公司進
    行現金股份轉換，FBAP公司將聲請人收購為百分之百持股之
    子公司，並由FBAP公司以每股32.49元之現金作為對價支付
    予FBAP公司以外之聲請人公司股東。相對人為聲請人公司之
    股東，聲請人嗣於110年10月15日通知相對人，相對人魏哲
    偉於110年10月26日以書面提出異議，請求聲請人以每股70
    元之價格收買其持有之股份，相對人周鳳玉則於110年11月1
    5日以書面提出異議，請求聲請人以每股65元之價格收買其
    持有之股份，惟雙方迄今就收買價格未達成協議，業據聲請
    人提出相對人收買股份之請求函、聲請人通知股東提出異議
    之公告、董事會議事錄、股份轉換契約、請款通知書等件（
    見本院卷第33頁至第61頁）在卷可憑。揆諸前揭法條規定，
    聲請人聲請本院為收買價格之核定，自屬有據。
  ㈡聲請人主張依聲請人109年度及108年度（重編後）財務報表
    暨會計師查核報告表，聲請人於110年3月31日股東權益（財
    產淨值）總計3,542,872,290元（見本院卷第69頁），換算
    每股淨值約27.96元；聲請人以財產淨值加計聲請人土地及
    建物市價之價差574,352,876元，共計4,117,225,000元為基
    礎，換算每一股價值為32.49元，相較每股淨值27.96元，已
    高達16％之溢價，聲請人以之為股份收買價格，應認屬當時
    之公平價格等語。參酌聲請人提出委託信永中和聯合會計事
    務所姚毓琳會計師於111年2月9日就本件裁定股票收買價格
    事件出具之獨立專家意見書記載，略以：以評價基準日10年
    10月6日，以「市場法」為主要評估方法，並採用市場法之
    「股價淨值比法」、「本益比法」及「股價營收比法」就聲
    請人收購價格評估其合理性，以「股價淨值比法」計算，參
    酌互盛股份有限公司（下稱互盛電）、上福全球科技股份有
    限公司（下稱上福）、科誠股份有限公司（下稱科誠）、鼎
    翰科技股份有限公司（下稱鼎翰）評價基準日收盤價、各公
    司於110年第一季最近四季合併財務報表所列示之淨值及最
    近期已發行流通股數等財務數據，計算同業股價淨值比中位
    數為1.5，聲請人理論每股公平價值為41.85元；以「本益比
    法」，參酌互盛電、上福、科誠、鼎翰評價基準日收盤價、
    各公司於110年第一季最近四季合併財務報表所列示之歸屬
    於母公司業主之本期淨利及最近期已發行流通股數等財務數
    據，計算同業本益比中位數為12.86，聲請人理論每股公平
    價值為36.91元；以「股價營收比法」，參酌互盛電、上福
    、科誠、鼎翰評價基準日收盤價、各公司於110年第一季最
    近四季合併財務報表所列示之營業收入等財務數據，計算同
    業股價營收比中位數為1.39，聲請人理論每股公平價值為38
    .42元；評估計算聲請人每股公平價格區間為36.91元～41.85
    元，佐以收購折價率、流動性折價、聲請人經營狀況、未來
    發展條件及獲利能力等因素，合理少數之股權收購價格區間
    應介於每股29.52～37.66元，認為聲請人公司以每股32.49元
    為對價收購少數股權係於合理範圍內，應屬合理等語，有該
    獨立專家意見書在卷可稽（見本院卷第119至133頁）。而相
    對人魏哲偉、周鳳玉對收買其等股份價格應為70元、65元等
    情，並未提出相關資料供本院參酌，難認相對人之主張為可
    採。從而，本院綜合參酌聲請人公司109年度及108年度（重
    編後）財務報表暨會計師查核報告、獨立專家意見書內容，
    堪認聲請人所提出之每股收買價格32.49元具合理性，聲請
    人之主張為允當。
五、綜上所述，聲請人主張本件收買股份之公平價格為每股32.4
    9元，聲請以該價格收買相對人所有聲請人股份，為有理由
    ，應予准許，爰裁定如主文第1項所示。
六、依企業併購法第12條第12項，非訟事件法第24條第1項，裁
    定如主文。
中　　華　　民　　國　　111 　年　　3 　　月　　17　　日
                  民事第一庭    法　官　熊志強
以上正本係照原本作成。
如對本裁定抗告須於裁定送達後10日內向本院提出抗告狀，並繳
納抗告費新臺幣1,000元。
中　　華　　民　　國　　111 　年　　3 　　月　　17　　日
                                書記官　沈世儒